臺灣高等法院刑事判決
111年度上訴字第1340號
上  訴  人  臺灣新北地方檢察署檢察官
被      告  吳慧子




選任辯護人  郭守鉦律師
            周廷威律師
上列上訴人因被告偽造文書等案件，不服臺灣新北地方法院110
年度審易字第1659號，中華民國111年1月26日第一審判決（起訴
案號：臺灣新北地方檢察署109年度調偵緝字第330號），就量刑
部分提起上訴，本院判決如下：
    主  文
上訴駁回。
    事實及理由
壹、審理範圍
    新修正刑事訴訟法第348條規定於民國000年0月00日生效，
    本案係於111年4月12日繫屬本院，有臺灣新北地方法院111
    年4月11日新北院賢刑靖110審易1659字第17834號函其上之
    本院收文戳章（見本院卷第3頁）附卷可查，依刑事訴訟法
    施行法第7條之13前段規定，應適用修正後刑事訴訟法第348
    條規定釐定上訴範圍。經查，檢察官於上訴書中載明僅對原
    判決之量刑及定應執行刑部分提起上訴（見本院卷第35至36
    頁），是本件上訴範圍僅限於原判決刑之部分，其他部分（
    含原判決不另為無罪諭知之部分）則非本院之審查範圍，先
    予說明。
貳、本案犯罪事實、所犯法條、論罪及宣告刑之認定，均引用第
    一審判決書之記載（如附件）。　
參、駁回上訴之理由
一、檢察官上訴意旨略以：被告吳慧子未與告訴人等和解、賠償
    損害，亦無悔意，然原審量處之刑均得易科罰金，顯屬過輕
    ，請撤銷原判決，更為適法之判決云云（見本院卷第35至36
    頁）。
二、按刑事審判旨在實現刑罰權之分配的正義，故法院對有罪被
    告之科刑，應符合罪刑相當之原則，使輕重得宜，罰當其罪
    ，以契合社會之法律感情，此所以刑法第57條明定科刑時應
    審酌一切情狀，尤應注意該條所列10款事項以為科刑輕重之
    標準，俾使法院就個案之量刑，能斟酌至當；而量刑輕重係
    屬事實審法院得依職權自由裁量之事項，苟已斟酌刑法第57
    條各款所列情狀而未逾越法定刑度，不得遽指為違法（最高
    法院72年度台上字第6696號判決意旨參照）。查原判決業已
    審酌被告身為互助會之會首，本應遵循誠信，竟利用各會員
    長期以來之信賴，詐取會款，致使告訴人董桂華等人，及其
    他被冒標之會員及其餘活會會員均受有非屬輕微之財產損害
    ，迄今未賠償任何被害人損失，兼衡其犯罪之動機、目的、
    手段，自陳國中畢業之智識程度，目前無業、無須扶養他人
    之家庭生活狀況，及犯後坦承犯行之態度等一切情狀，分別
    量處原判決主文所示之刑，並定應執行有期徒刑，又就各宣
    告刑及應執行刑均諭知易科罰金之折算標準。原判決實已充
    分考量被告之犯罪情節、認罪、未和解及賠償告訴人（被害
    人）等情狀，依刑法第57條各款事項為量刑，經核原審之量
    刑並無濫用裁量權、違反罪刑相當原則等違法或不當情事，
    檢察官上訴指摘原判決量刑過輕云云，難認有據，應予駁回
    。
據上論斷，應依刑事訴訟法第368條、第373條，判決如主文。
本案經檢察官周懿君提起公訴，檢察官張啓聰提起上訴，檢察官
羅松芳到庭執行職務。
中　　華　　民　　國　　111 　年　　6 　　月　　28　　日
                  刑事第十二庭  審判長法　官  陳如玲
                                      法　官  魏俊明
                                      法　官  蔡如惠
以上正本證明與原本無異。
原判決附表五編號9（即犯罪事實一㈢）不得上訴。
其餘部分，如不服本判決，應於收受送達後20日內向本院提出上
訴書狀，其未敘述上訴之理由者並得於提起上訴後20日內向本院
補提理由書（均須按他造當事人之人數附繕本）「切勿逕送上級
法院」。
                                      書記官  宗志強
中　　華　　民　　國　　111 　年　　6 　　月　　28　　日
附錄：本案論罪科刑法條全文
中華民國刑法第216條
行使第211條至第215條之文書者，依偽造、變造文書或登載不實
事項或使登載不實事項之規定處斷。
中華民國刑法第210條
偽造、變造私文書，足以生損害於公眾或他人者，處5年以下有
期徒刑。
中華民國刑法第220條
在紙上或物品上之文字、符號、圖畫、照像，依習慣或特約，足
以為表示其用意之證明者，關於本章及本章以外各罪，以文書論
。
錄音、錄影或電磁紀錄，藉機器或電腦之處理所顯示之聲音、影
像或符號，足以為表示其用意之證明者，亦同。
中華民國刑法第339條
意圖為自己或第三人不法之所有，以詐術使人將本人或第三人之
物交付者，處5年以下有期徒刑、拘役或科或併科50萬元以下罰
金。
以前項方法得財產上不法之利益或使第三人得之者，亦同。
前二項之未遂犯罰之。 　
附件：
臺灣新北地方法院刑事判決
110年度審易字第1659號
公　訴　人　臺灣新北地方檢察署檢察官
被　　　告　吳慧子　女　(民國○○年○○月○○日生)
　　　　　　　　　　身分證統一編號：○○○○○○○○號
　　　　　　　　　　住○○市○○區○○路000號○樓
　　　　　　　　　　居○○市○○區○○路00號○樓
　　　　　　　　　　居○○市○○區○○街00巷00號○樓
上列被告因詐欺等案件，經檢察官提起公訴（109年度調偵緝字
第330號），被告於本院準備程序中就被訴事實為有罪之陳述，
經本院合議庭裁定由受命法官獨任進行簡式審判程序，判決如下
：
    主  文
吳慧子犯如附表五編號1至9所示之罪，各處如附表五編號1至9所
示之刑及沒收（含追徵）。應執行有期徒刑壹年陸月，如易科罰
金，以新臺幣壹仟元折算壹日。
    事  實
一、吳慧子於民國106年5月10日，自任會首，召集如附表一「會
    員姓名」欄所示會員組成之民間互助會（下稱「A合會」）
    ，採內標方式標會，每會會款新臺幣（下同）1萬元，含會
    首共40會，會期自106年5月10日起至109年8月10日止，底標
    1千元，每月10日20時許，在吳慧子位於新北市○○區○○街00
    號之住處開標；另於107年4月20日，自任會首，召集如附表
    二「會員姓名」欄所示會員組成之民間互助會（下稱「B合
    會」），採內標方式標會，每會會款1萬元，含會首共27會
    （包含吳慧子假借「林思怡」名義參加之1會），會期自107
    年4月20日起至109年6月20日止，底標1千元，每月20日20時
    許，在吳慧子上址住處開標。竟分別為下列行為：
　㈠基於意圖為自己不法之所有及行使偽造準私文書之犯意，先
    後於附表三「冒標日期」欄所示之日期、期別，在上址住處
    ，利用會員間互不認識，且多未到場參與開標之機會，未經
    如附表三「被冒標人」欄所示之人同意，即冒用如附表三「
    被冒標人」欄所示之人名義，偽填如附表三「標息金額」欄
    所示標金及偽簽如附表三「被冒標人」欄所示之人署名充作
    標單（標單上未載明「標單」字樣，且於開標後衡情已丟棄
    ，未據扣案），依習慣足以表示上開遭冒標如附表三「被冒
    標人」欄所示之人以該標金投標之意思，進而持上開偽造之
    標單參與競標而得標，足以生損害於該互助會會員，得標後
    ，以電話或通訊軟體Line傳送訊息等方式，除向如附表三「
    被冒標人」欄所示之人佯稱係由他人得標之外，向如附表三
    「被冒標人」欄所示之人以外之其他活會會員均佯稱係由如
    附表三「被冒標人」欄所示之人得標，致使未得標之活會會
    員陷於錯誤，依序交付會款，吳慧子因而各詐得如附表三「
    詐收活會會款」欄所示之會款。
　㈡基於意圖為自己不法所有及行使偽造準私文書之犯意，先後
    於附表四「冒標日期」欄所示之所示之日期、期別，在上址
    住處，利用會員間互不認識，且多未到場參與開標之機會，
    未經如附表四「被冒標人」欄所示之人同意，即冒用如附表
    四「被冒標人」欄所示之人名義，偽填如附表四「標息金額
    」欄所示標金及偽簽如附表四「被冒標人」欄所示之人署名
    充作標單（標單上未載明「標單」字樣，且於開標後衡情已
    丟棄，未據扣案），依習慣足以表示上開遭冒標如附表四「
    被冒標人」欄所示之人以該標金投標之意思，進而持上開偽
    造之標單參與競標而得標，足以生損害於該互助會會員，得
    標後，以電話或通訊軟體Line傳送訊息等方式，向如附表四
    「被冒標人」欄所示之人以外之其他活會會員均佯稱係由如
    附表四「被冒標人」欄所示之人得標，致使未得標之活會會
    員（因「林思怡」並未參加B合會，僅係遭吳慧子虛列之人
    頭，故不應列入活會會員計算）陷於錯誤，依序交付會款，
    吳慧子因而各詐得如附表四「詐收活會會款」欄所示會款。
    　
  ㈢明知其因經濟困窘，周轉不靈，已無收齊會款後交付會款與
    得標會員之意願，竟意圖為自己不法之所有，基於詐欺取財
    之犯意，於A合會108年3月10日由林黛伶（即附表一編號24
    之會員）以標息金額3千元得標後，先向林黛伶表示待108年
    4月再交付會款，其後即以電話或通訊軟體Line傳送訊息等
    方式，向其他活會會員表示該會已由林黛伶得標，致使未得
    標之活會會員陷於錯誤，依序交付會款，吳慧子因而詐得會
    款154,000元（計算式：40【總會數】－23【得標期數】＋5【
    歷次已被冒標活會會員人數】＝22【當期活會之會數】；22
    【當期活會之會數】×7,000【會款－當期標息金額】＝154,00
    0）。嗣吳慧子於108年3月20日無預警倒會，音訊全無，經
    會員間互相核對吳慧子每期告知之得標者資訊後，始查知上
    情。
二、案經董桂華、董家誠、董姵均、陳翠蘭、彭玉鳳、柳沁妍、
    陳輝宏、林薏青、官美惠、廖素芬、廖秀絹、林思怡、官世
    明、林曉蒨、黃鈺榮訴由新北市政府警察局新莊分局報告及
    林黛伶告訴臺灣新北地方檢察署檢察官偵查起訴。
    理  由
壹、程序方面：
    本件被告吳慧子所犯係死刑、無期徒刑、最輕本刑為3年以
    上有期徒刑以外之罪，其於準備程序中就被訴事實為有罪之
    陳述，經法官告知簡式審判程序之旨，並聽取公訴人及被告
    之意見後，依刑事訴訟法第273條之1第1項規定，由本院合
    議庭裁定由受命法官獨任進行簡式審判程序，且依刑事訴訟
    法第273條之2及第159條第2項規定，不適用傳聞法則有關限
    制證據能力之相關規定，合先敘明。
貳、實體方面：
一、上揭犯罪事實，業據被告吳慧子於本院準備程序及審理時均
    坦承不諱，核與證人董姵均、董桂華、黃鈺榮於警詢時及偵
    查中之證述、證人官美惠、黃幼、林宗揚於警詢時之證述、
    證人林遠泉、陳翠蘭、董家誠、林思怡、廖素芬、廖秀絹、
    林薏青、林黛伶於偵查中之證述相符，並有A、B合會之會單
    、被告與告訴人董桂華間之借據、被告與告訴人董桂華間之
    LINE對話紀錄截圖、告訴人董桂華提出之玉山銀行與國泰世
    華銀行自動櫃員機交易明細表、告訴人陳翠蘭提出之郵局存
    摺封面影本、存摺內頁照片、繳款金額明細、告訴人林思怡
    提出之繳款金額明細、渣打銀行存摺封面及內頁影本、郵局
    存摺封面及內頁影本、LINE對話紀錄截圖、林思怡聲明書、
    玉山銀行存款回條、國泰世華商業銀行存款憑證（客戶收執
    聯）、黃幼、林宗揚之國泰世華銀行存摺封面、黃鈺榮之玉
    山銀行存摺封面、董桂華、陳翠蘭、林思怡、廖素芬、林曉
    蒨提供每月10號會費匯款明細、董桂華提供每月20號會費匯
    款明細、黃鈺榮玉山銀行帳戶（帳號0000000000000）之客
    戶基本資料及交易明細、黃幼國泰世華商業銀行帳戶（帳號
    000000000000）之客戶基本資料、林宗揚國泰世華商業銀行
    帳戶（帳號000000000000）之客戶基本資料、告訴人林黛伶
    提供之標單照片、Line對話紀錄截圖、邱惠珠聲明書、被害
    人林美玲提供之玉山銀行自動櫃員機交易明細、告訴人林曉
    蒨提供之Line對話紀錄截圖附卷可稽（見109年度偵字第168
    7號偵查卷第117至145、147至187、189至235、237、239至2
    41、243、245至255、257至261、265頁、109年度調偵字第1
    258號偵查卷第57至61、63至67、73至77頁、109年度調偵緝
    字第330號偵查卷第109至115、131、135至139頁），足認被
    告前揭任意性自白與事實相符，應堪信為真實。本案事證明
    確，被告犯行堪以認定，應依法論科。
二、論罪科刑：
  ㈠按我國民間互助會之合會，係由會首招募會員參加所組成，
    每於標會時，通常由欲標取會款之會員，在空白紙條上，或
    僅書立其姓名、綽號及數字者，甚或只書寫數字而未書立其
    姓名、綽號，另以言詞等方法表示係何會員所出具者，則依
    習慣或特約均足以辨明係該會員以所書寫數字為標息金額參
    加競標之標單，自應以準私文書論（最高法院95年度台上字
    第6927號判決意旨參照）。核被告就犯罪事實一㈠、㈡所為，
    均係犯刑法第216條、第220條第1項、第210條之行使偽造準
    私文書罪（共8罪）及同法第339條第1項之詐欺取財罪（共8
    罪）；起訴書所犯法條雖僅記載被告此部分所為係犯刑法第
    339條第1項之詐欺取財罪，惟起訴書犯罪事實已記載被告係
    「基於詐欺取財及行使偽造準私文書之犯意」，起訴書附表
    三、四亦記載有冒標日期、被冒標人等內容，足見被告所涉
    行使偽造準私文書部分已經起訴無疑，起訴書所犯法條僅係
    漏載此部分之罪名而已，附予敘明。另核被告就犯罪事實一
    ㈢所為，則係犯刑法第339條第1項之詐欺取財罪。
  ㈡又被告偽造署押行為係偽造準私文書之階段行為，而偽造準
    私文書之低度行為復經行使之高度行為所吸收，均不另論罪
    。
  ㈢又被告各次詐欺取財犯行，各係以一行為同時對多數活會會
    員而為詐欺，觸犯構成要件相同之罪名，為同種想像競合，
    應依刑法第55條規定，各從一詐欺取財罪論處。
  ㈣又被告就犯罪事實一㈠、㈡所為各次以一冒標行為同時觸犯行
    使偽造準私文書罪及詐欺取財罪，為異種想像競合，亦應各
    依刑法第55條規定，從一重之行使偽造準私文書罪論處。
  ㈤被告先後8次行使偽造私文書與1次詐欺取財之行為，依一般
    社會健全觀念，無論在時間差距上、地點均明確可分，且侵
    害之法益不同，在刑法評價上各具獨立性，應認犯意各別、
    行為互殊，應予分論併罰；公訴意旨應論以接續犯之一罪，
    容有未恰。
  ㈥爰審酌被告身為互助會之會首，本應遵循誠信，竟利用各會
    員長期以來之信賴，詐取會款，致使告訴人董桂華等人，及
    其他被冒標之會員及其餘活會會員均受有非屬輕微之財產損
    害，迄今未賠償任何被害人損失，兼衡其犯罪之動機、目的
    、手段，自陳國中畢業之智識程度，目前無業、無須扶養他
    人之家庭生活狀況，及犯後坦承犯行之態度等一切情狀，分
    別量處如主文所示之刑，並均諭知如易科罰金之折算標準，
    及定其應執行之刑，並諭知如易科罰金之折算標準，以資懲
    儆。
三、沒收：　 
  ㈠按犯罪所得，屬於犯罪行為人者，沒收之；前二項之沒收，
    於全部或一部不能沒收或不宜執行沒收時，追徵其價額，刑
    法第38條之1第1項前段、第3項分別定有明文。
  ㈡查，被告就附表三編號1詐得277,500元；就附表三編號2詐得
    248,200元；就附表三編號3詐得248,200元；就附表三編號4
    詐得240,900元；就附表三編號5詐得196,000元；就附表四
    編號1詐得205,000元；就附表四編號2詐得196,800元；就附
    表四編號3詐得151,200元；就犯罪事實一㈢詐得154,000元，
    均屬犯罪所得，未據扣案，亦均未實際合法發還被害人，爰
    依刑法第38條之1第1項前段、第3項之規定，分別於被告所
    犯各該次犯行項下宣告沒收，於全部或一部不能沒收或不宜
    執行沒收時，追徵其價額。
  ㈢至被告利用偽造如附表三、四「被冒標人」欄所示之人之標
    單，未據扣案，且於開標後衡情應已滅失，卷內亦無證據足
    認各次冒標所書寫之標單仍現實存在，為免執行困難，不予
    宣告沒收；各次標單上所偽造之如附表三、四「被冒標人」
    欄所示之人署押部分，因該標單業已滅失亦隨之不存在，自
    無從依刑法第219條規定為沒收之宣告，併此敘明。
四、至犯罪事實一㈢（即起訴書附表三編號6）部分，證人林黛伶
    於偵查中已明確證稱：我是在108年3月以3千元標到，但被
    告跟我說4月份才會將會錢給我，但是3月20日就找不到她了
    等語，是此部分應尚無冒標之情事，而不另構成行使偽造準
    私文書罪，公訴意旨認此部分亦有冒標情事，尚有未恰，惟
    此部分若成立犯罪，與前揭判決有罪之詐欺取財部分，有想
    像競合犯之裁判上一罪關係，爰不另為無罪之諭知。
據上論斷，應依刑事訴訟法第273條之1第1項、第299條第1項前
段，刑法第216條、第210條、第220條第1項、第339條第1項、第
55條、第41條第1項前段、第8項、第51條第5款、第38條之1第1
項前段、第3項，刑法施行法第1條之1第1項，判決如主文。
本案經檢察官周懿君提起公訴，經檢察官張啓聰到庭執行職務。
中　　華　　民　　國　　111 　年　　1 　　月　　26　　日
                  刑事第二十五庭  法  官      曾淑娟
上列正本證明與原本無異。
如不服本判決，應於判決送達後20日內敘明上訴理由，向本院提
出上訴狀 (應附繕本) ，上訴於臺灣高等法院。其未敘述上訴理
由者，應於上訴期間屆滿後20日內向本院補提理由書「切勿逕送
上級法院」。
                                  書記官　    張佑慈
中　　華　　民　　國　　111 　年　　1 　　月　　28　　日
附錄本案論罪科刑所引法條全文：
中華民國刑法第216條
行使第211條至第215條之文書者，依偽造、變造文書或登載不實
事項或使登載不實事項之規定處斷。
中華民國刑法第210條
偽造、變造私文書，足以生損害於公眾或他人者，處5年以下有
期徒刑。
中華民國刑法第220條
在紙上或物品上之文字、符號、圖畫、照像，依習慣或特約，足
以為表示其用意之證明者，關於本章及本章以外各罪，以文書論
。
錄音、錄影或電磁紀錄，藉機器或電腦之處理所顯示之聲音、影
像或符號，足以為表示其用意之證明者，亦同。
中華民國刑法第339條
意圖為自己或第三人不法之所有，以詐術使人將本人或第三人之
物交付者，處5年以下有期徒刑、拘役或科或併科50萬元以下罰
金。
以前項方法得財產上不法之利益或使第三人得之者，亦同。
前二項之未遂犯罰之。 　
附表一：A合會（106年5月10日至109年8月10日）
編號 會員姓名 編號 會員姓名 編號 會員姓名 1 吳慧子 18 高捷倫 35 劉慧娟 2 陳美芬 19 莊淑婉 36 劉慧莉 3 林美華 20 林兆鵬 37 許依萍 4 陳駿安 21 許麗香 38 王貝蒂 5 董桂華 22 許依芳 39 林思怡 6 張王素娥 23 陳鼎鑑 40 林美緣 7 陳惠珍 24 林黛伶   8 吳志忠 （化名） 25 彭玉鳳   9 李宥鈴 26 柳沁妍   10 陳麗秀 27 陳輝宏   11 林玲琪 28 陳姿云   12 張素月 29 林薏青   13 董家誠 30 官美惠   14 董桂華 31 呂冠勳   15 董姵均 32 廖素芬   16 陳翠蘭 33 官世明   17 張明月 34 廖秀絹   
附表二：B合會（107年4月20日至109年6月20日，冒名1人）
編號 會員姓名 編號 會員姓名 1 吳慧子 18 林美玲 2 陳鼎鑑 19 楊濱源 3 張明月 20 莊宜珊 4  林曉蒨 21 莊雅婷 5 楊曉彬 22 林思怡 （冒名） 6 吳志宏 23 陳美玲 7 邱曉惠 24  官美惠 8 黃耀德 25 官世明 9 董桂華 26 鄭榮宗 10 黃鈺榮 27 夏穎 11 許依芳   12 李宥鈴   13 陳美芬   14 李秋華   15 林芳如   16 林黛伶   17 華志豪   
附表三：A合會（總會數共40會）
編號 冒標日期 被冒標 人 標息金額 被詐欺活會人數 （計算式：詳備註1） 詐收活會會款 （計算式：詳備註2） 1 106年8月10日 (第4期開標) 編號8 吳志忠 2,500元 40-4+1+0=37 37×7,500＝277,500 2 106年12月10日(第8期開標) 編號22 許依芳 2,700元 40-8+1+1=34 34×7,300＝248,200 3 107年1月10日 (第9期開標) 編號39 林思怡 2,700元 40-9+1+2=34 34×7,300＝248,200 4 107年3月10日 (第11期開標) 編號37 許依萍  2,700元 40-11+1+3=33 33×7,300＝240,900 5 107年9月10日 (第17期開標) 編號30 官美惠 3,000元 40-17+1+4=28 28×7,000＝196,000 備註1：被詐欺活會人數（當期活會之會數）＝總會數－得標期數＋該次遭冒標會員人數＋歷次已被冒標活會會員人數 備註2：詐收活會會款＝當期活會之會數×（會款－當期標息金額）      
附表四：B合會（總會數共27會）
編號 冒標日期 被冒標 人 標息金額 被詐欺活會人數 （計算式：詳備註1） 詐收活會會款 （計算式：詳備註2） 1 107年5月20日(第2期開標) 編號22林思怡 1,800元 27-2+0+0=25 25×8,200=205,000 2 107年7月20日 (第4期開標) 編號7邱曉惠（備註3） 1,800元 27-4+1+0=24 24×8,200=196,800 3 107年11月20日(第8期開標 ) 編號25官世明 2,800元 27-8+1+1=21 21×7,200=151,200 備註1：被詐欺活會人數（當期活會之會數）＝總會數－得標期數＋該次遭冒標會員人數（如該次為人頭會員則不予記入）＋歷次已被冒標活會會員人數（不計入遭冒標之人頭會員） 備註2：詐收活會會款＝當期活會之會數×（會款－當期標息金額） 備註3：本會為邱惠珠以邱曉惠名義參加      
附表五
編號 犯罪事實 罪名及宣告刑 1 犯罪事實一㈠附表三編號1 吳慧子犯行使偽造準私文書罪，處有期徒刑伍月，如易科罰金，以新臺幣壹仟元折算壹日。未扣案之犯罪所得新臺幣貳拾柒萬柒仟伍佰元沒收，於全部或一部不能沒收或不宜執行沒收時，追徵其價額。 2 犯罪事實一㈠附表三編號2 吳慧子犯行使偽造準私文書罪，處有期徒刑伍月，如易科罰金，以新臺幣壹仟元折算壹日。未扣案之犯罪所得新臺幣貳拾肆萬捌仟貳佰元沒收，於全部或一部不能沒收或不宜執行沒收時，追徵其價額。 3 犯罪事實一㈠附表三編號3 吳慧子犯行使偽造準私文書罪，處有期徒刑伍月，如易科罰金，以新臺幣壹仟元折算壹日。未扣案之犯罪所得新臺幣貳拾肆萬捌仟貳佰元沒收，於全部或一部不能沒收或不宜執行沒收時，追徵其價額。 4 犯罪事實一㈠附表三編號4 吳慧子犯行使偽造準私文書罪，處有期徒刑伍月，如易科罰金，以新臺幣壹仟元折算壹日。未扣案之犯罪所得新臺幣貳拾肆萬玖佰元沒收，於全部或一部不能沒收或不宜執行沒收時，追徵其價額。 5 犯罪事實一㈠附表三編號5 吳慧子犯行使偽造準私文書罪，處有期徒刑肆月，如易科罰金，以新臺幣壹仟元折算壹日。未扣案之犯罪所得新臺幣拾玖萬陸仟元沒收，於全部或一部不能沒收或不宜執行沒收時，追徵其價額。 6 犯罪事實一㈡附表四編號1 吳慧子犯行使偽造準私文書罪，處有期徒刑肆月，如易科罰金，以新臺幣壹仟元折算壹日。未扣案之犯罪所得新臺幣貳拾萬伍仟元沒收，於全部或一部不能沒收或不宜執行沒收時，追徵其價額。 7 犯罪事實一㈡附表四編號2 吳慧子犯行使偽造準私文書罪，處有期徒刑肆月，如易科罰金，以新臺幣壹仟元折算壹日。未扣案之犯罪所得新臺幣拾玖萬陸仟捌佰元沒收，於全部或一部不能沒收或不宜執行沒收時，追徵其價額。 8 犯罪事實一㈡附表四編號3 吳慧子犯行使偽造準私文書罪，處有期徒刑肆月，如易科罰金，以新臺幣壹仟元折算壹日。未扣案之犯罪所得新臺幣拾伍萬壹仟貳佰元沒收，於全部或一部不能沒收或不宜執行沒收時，追徵其價額。  9 犯罪事實一㈢ 吳慧子犯詐欺取財罪，處有期徒刑參月，如易科罰金，以新臺幣壹仟元折算壹日。未扣案之犯罪所得新臺幣拾伍萬肆仟元沒收，於全部或一部不能沒收或不宜執行沒收時，追徵其價額。